【裁判字號】    92,訴,1852
【裁判日期】    920917
【裁判案由】    毒品危害防制條例
【裁判全文】
臺灣高雄地方法院刑事判決                        九十二年度訴字第一八五二號
    公  訴  人  臺灣高雄地方法院檢察署
    被      告  甲○○
右列被告因違反毒品危害防制條例案件，經檢察官提起公訴（九十二年度偵字第三八
○七號），本院判決如左：
    主  文
甲○○連續施用第一級毒品，處有期徒刑拾月，扣案之海洛因貳小包（淨重壹點零壹
公克、包裝重零點肆伍公克）沒收銷燬之；又連續施用第二級毒品，處有期徒刑伍月
。應執行有期徒刑壹年貳月，扣案之海洛因貳小包（淨重壹點零壹公克、包裝重零點
肆伍公克）沒收銷燬之。
    事  實
一、甲○○因施用毒品案件，經觀察、勒戒後，認無繼續施用毒品之傾向，由臺灣高
    雄地方法院檢察署檢察官於民國八十八年四月二十九日，以八十八年度偵字第七
    二五六號不起訴處分確定，復因施用毒品案件，經裁定送觀察勒戒結果，認有繼
    續施用毒品之傾向，經本院裁定令入戒治處所施以強制戒治，並於九十年一月九
    日停止戒治，所餘戒治期間交付保護管束，且其施用毒品犯行，經本院於八十九
    年十月十八日，以八十九年度鳳簡字第七三二號判處有期徒刑三月確定。詎猶不
    知悔改，復基於施用第一級毒品之概括犯意，於保護管束期間內之九十年二月底
    至同年七月二十一日止（不含公權力拘束之時間），在其位於高雄縣林園鄉○○
    村○○○路五十號住處、高雄縣林園鄉○○路一號一樓友人楊志文住處等地，以
    將海洛因置於注射針筒內施打之方式，連續施用第一級毒品海洛因多次。甲○○
    另基於施用第二級毒品之概括犯意，自九十年二月底起至同年七月十九日止（不
    含公權力拘束之時間），在其位於高雄縣林園鄉○○村○○○路五十號住處、高
    雄縣林園鄉○○路一號一樓友人楊志文住處等地，以將甲基安非他命置於玻璃球
    內，下用火燒烤加熱後吸食其霧化氣體之方式，連續施用第二級毒品甲基安非他
    命多次。嗣甲○○先於九十年三月七日，經臺灣高雄地方法院檢察署觀護人採尿
    送驗查獲，復為警於九十年七月二十一日二十一時五十分許，在高雄縣林園鄉○
    ○路一號一樓查獲，並扣得第一級毒品海洛因二小包（淨重一點零一公克、包裝
    重零點四五公克），以及殘渣袋四只、注射針筒二支、膠管鏟子一支、葡萄糖一
    點三公克（前開殘渣袋等物品已經臺灣高雄地方法院檢察署檢察官以處分命令廢
    棄）。
二、案經臺灣高雄地方法院檢察署觀護人簽請及高雄縣政府警察局林園分局報告臺灣
    高雄地方法院檢察署檢察官偵查起訴。
    理  由
一、右述事實，業據被告甲○○於本院審理時坦承不諱，且被告於九十年三月七日經
    臺灣高雄地方法院檢察署觀護人採尿送驗結果，呈甲基安非他命陽性反應，有臺
    灣檢驗科技股份有限公司九十年三月十六日編號ＫＺ000000000000
    號濫用藥物尿液檢驗報告、尿液檢體監管紀錄表各一份存卷可參，而被告為警於
    九十年七月二十一日採尿送驗結果，則呈嗎啡及甲基安非他命陽性反應，此亦有
    高雄縣政府衛生局九十年八月十四日九十煙檢字第一三六二號煙毒尿液檢驗成績
    書、查獲毒品案件嫌疑人代號與真實姓名對照表各一紙在卷可憑，又被告於九十
    年七月二十一日為警查獲時，尚有疑似海洛因粉末二小包扣案可資佐證，扣案之
    疑似海洛因粉末二小包經送檢驗結果，認含有第一級毒品海洛因成分，淨重一點
    零一公克、包裝重點四五公克，有法務部調查局編號000000000號鑑定
    通知書存卷可稽，足認被告之自白與事實相符，其確有連續施用第一、二級毒品
    之犯行無疑。再查被告曾因施用毒品案件，經觀察、勒戒後，認無繼續施用毒品
    之傾向，由臺灣高雄地方法院檢察署檢察官於八十八年四月二十九日，以八十八
    年度偵字第七二五六號不起訴處分確定，復因施用毒品案件，經裁定送觀察勒戒
    結果，認有繼續施用毒品之傾向，經本院裁定令入戒治處所施以強制戒治，並於
    九十年一月九日停止戒治，所餘戒治期間交付保護管束，且其施用毒品犯行，經
    本院於八十九年十月十八日，以八十九年度鳳簡字第七三二號判處有期徒刑三月
    確定之事實，有前開臺灣高等法院被告全國前案紀錄表與臺灣高雄地方法院檢察
    署刑案資料查註記錄表各一份在卷供參。其三犯毒品危害防制條例第十條之罪，
    所為與毒品危害防制條例第二十條第三項之規定相符，應依法論科。
二、按犯毒品危害防制條例第十條之罪，經觀察勒戒後，無繼續施用毒品之傾向者，
    應由檢察官為不起訴處分。經不起訴處分後五年內再犯第十條之罪，經觀察勒戒
    後，認有繼續施用毒品之傾向或三犯以上者，即不適用前項之規定（即應由檢察
    官偵查起訴），毒品危害防制條例第二十條第三項定有明文。又按海洛因、甲基
    安非他命為毒品危害防制條例第二條第二項第一、二款所明定之第一、二級毒品
    ，核被告所為，係犯同條例第十條第一項之施用第一級毒品罪及同條例第十條第
    二項之施用第二級毒品罪。被告持有第一、二級毒品進而施用，持有之低度行為
    各為施用之高度行為所吸收，不另論罪。被告連續施用第一、二級毒品之犯行，
    均時間緊接、手法相同，觸犯構成要件相同之罪，顯係基於概括犯意為之，為連
    續犯，均依刑法第五十六條之規定以一罪論，並加重其刑。被告自九十年二月底
    起至同年三月初止連續施用第一級毒品之行為，以及自九十年二月底起至同年三
    月六日止、九十年三月八日起至同年七月十九日止連續施用第二級毒品之行為，
    起訴書雖未敘及，亦未併案，然與本件起訴施用第一、二級毒品之犯行分別有連
    續犯裁判上一罪關係，均為起訴效力所及，本院亦應併予審理，均附此敘明。被
    告所犯上開二罪，罪名個別，行為互異，應分論併罰。茲審酌被告施用足以導致
    精神障礙、性格異常，甚至造成生命危險之毒品，戕害一己之身體健康，所為尚
    未害及他人、犯後態度等一切情狀，就其所犯上開二罪，分別量處如主文所示之
    刑，且定其應執行之刑。扣案之海洛因二小包（淨重一點零一公克、包裝重零點
    四五公克）為毒品危害防制條例所明定之第一級毒品，爰依毒品危害防制條例第
    十八條第一項前段規定沒收銷燬之。至殘渣袋四只、注射針筒二支、膠管鏟子一
    支、葡萄糖一點三公克等物，已經臺灣高雄地方法院檢察署檢察官以處分命令予
    以廢棄，此有臺灣高雄地方法院檢察署檢察官扣押物品處分命令一份在卷足憑，
    是以本院無庸再予宣告沒收銷燬，附此敘明。
三、公訴意旨另以：被告於九十年七月二十一日二十一時五十分許回溯二十四小時內
    之某時，在不詳處所施用第二級毒品甲基安非他命云云。惟按被告未經審判證明
    有罪確定前，推定其為無罪，又犯罪事實應依證據認定之，無證據不得認定犯罪
    事實，刑事訴訟法第一百五十四條定有明文。公訴人認被告涉有上開犯行，無非
    係以高雄縣政府衛生局九十年八月十四日九十煙檢字第一三六二號煙毒尿液檢驗
    成績書、查獲毒品案件嫌疑人代號與真實姓名對照表各一紙，為其論罪之依據。
    訊據被告堅詞否認上開犯行，辯稱：其於九十年七月二十一日接受採尿前最後一
    次施用甲基安非他命，係於九十年七月十九日等語。查被告於九十年七月二十一
    日經採集尿液送驗結果，呈甲基安非他命陽性反應之事實，固有上開煙毒尿液檢
    驗成績書、查獲毒品案件嫌疑人代號與真實姓名對照表各一紙附卷足稽，然按初
    次施用毒品者，經人體代謝作用二十四小時內，即約有百分之八十之量排出，二
    十四小時之後，續有約剩餘量之百分之九十再排出，七十二小時之後仍有殘餘微
    量排出，吸用者個人體質不同，其排出時間亦會有所差異，尤其成隱者其於吸食
    後一百二十小時內所採之尿液，配合較具公信力之機器，仍可能被檢測出，是依
    前揭說明，本案被告施用甲基安非他命時日已久，抗藥性強，其於九十年七月十
    九日施用毒品後，於同年月二十一日經採尿檢驗仍可能呈現甲基安非他命陽性反
    應，故前開煙毒尿液檢驗成績書及查獲毒品案件嫌疑人代號與真實姓名對照表，
    僅足證明被告於採尿前回溯一百二十小時內之某時，曾施用第二級毒品甲基安非
    他命一次，尚無法憑此遽論被告於九十年七月二十一日二十一時五十分許回溯二
    十四小時內之某時，確有施用甲基安非他命之行為，此外，本院復查無其他積極
    證據足認被告有右揭公訴人所指之犯行，原應為被告無罪之諭知，惟公訴意旨認
    此部分與前開論罪科刑之部分有裁判上一罪之連續犯關係，爰不另為無罪之諭知
    ，併予說明。
據上論斷，應依刑事訴訟法第二百九十九條第一項前段，毒品危害防制條例第十條第
一項、第二項、第十八條第一項前段，刑法第十一條、第五十六條、第五十一條第五
款，判決如主文。
本案經檢察官郭昭吟到庭執行職務。
中      華      民      國      九十二      年    九    月      十七    日
                                  臺灣高雄地方法院刑事庭
                                        審判長法官    邱  明  弘
                                              法官    吳  錦  佳
                                              法官    莊  珮  君
右正本證明與原本無異。
如不服本判決，應於判決送達後十日內，向本院提出上訴狀。
                                            書記官    呂  怜  勳
中      華      民      國      九十二      年    九    月      十七    日
附錄本判決論罪科刑法條：
毒品危害防制條例第十條
施用第一級毒品者，處六月以上五年以下有期徒刑。
施用第二級毒品者，處三年以下有期徒刑。


司法院資訊處製作；財團法人民間司法改革基金會備份。
